臺灣板橋地方法院民事判決　九十二年度婚字第一五一四號
　　原　　　告　周汝繡原名：.
　　被　　　告　甲○○
右當事人間請求離婚事件，本院於民國九十三年二月二十四日言詞辯論終結，茲判決
如左：
    主      文
准原告與被告離婚。
訴訟費用由被告負擔。
    事      實
甲、原告方面：
    一、聲明：如主文所示。
    二、陳述：
        兩造於民國（下同）八十四年四月二十九日結婚，婚後被告常外出與朋友喝
        酒至深夜，原告勸說，被告會即打原告，其中(1)八十五年一月二十五日，在
        兩造新莊市○○街租屋處，被告毆打原告成傷；(2)八十七年五月三十日，在
        新莊市○○○路被告外遇之女子住處，被告用保力達瓶打原告成傷；(3)九十
        一年十一月三十日早上六、七時許，在兩造板橋市○○路
        車大所毆打原告成傷。被告曾有外遇，且疑心病太重，甚至吵架時辱罵原告
        「討客兄」等語，被告最近每天晚上對原告疲勞轟炸，原告早上還要送小孩
        上學，原告並無結交被告所述之男友「阿德」。原告認已不堪同居之虐待，
        且雙方感情既已破裂，婚姻發生嚴重破綻無法繼續維持婚姻，為此依民法第
        一千零五十二條第一項第三款、同條第二項之規定訴請判決准原告與被告離
        婚。對於原告所主張離婚之事由，只要其中之一有理由，即請求鈞院加以判
        決准予離婚。
    三、證據：提出
乙、被告方面：
    一、聲明：原告之訴駁回。
    二、陳述：(1)八十五年那次在景德路租屋處所，原告的傷害是被告造成的，是因
        為被告去ＫＴＶ喝酒與原告爭執，所以被告打了原告；八十七年那次是因為
        被告外遇，在民安西路外遇女人的家裡用皮帶打原告，並且用玻璃瓶砸牆壁
        的；九十一年十一月三十日原告在交點ＫＴＶ上班，被告勸原告不要去上班
        ，原告不答應，原告上班期間與其他客人應酬出去玩，我一直打電話找原告
        ，但是原告到隔天早上才回來，被告已經喝了一瓶半的高粱酒，就機車鎖打
        了原告一下。(2)只要吵架，被告就會罵原告「討客兄」之類的話一次，但也
        不是每次都是用這麼惡毒字眼罵原告，被告平時上班比較忙，也不希望把工
        作情緒帶到家裡，九十二年九月五日原告還跟一個男人通電話，說等離婚之
        後再說，被告認為原告的動機是因為原告交到一個「阿德」的男朋友。
    理      由
一、經查兩造係夫妻，現婚姻關係存續中，有原告提出
二、原告主張婚後被告曾於(1)八十五年一月二十五日，在兩造新莊市○○街租屋處，
    被告毆打原告成傷；(2)八十七年五月三十日，在新莊市○○○路被告外遇之女子
    在兩造板橋市○○路
    且疑心病太重，甚至吵架時辱罵原告「討客兄」等語之事實，業據原告提出診斷
    證明書影本五張為證，且為被告自認在卷，自堪信原告之主張為真實。
三、按夫妻之一方受他方不堪同居之虐待者，得向法院請求離婚，民法第一千零五十
    二條第一項第三款定有明文。而所謂不堪同居虐待，係指與以身體上或精神上不
    可忍受之痛苦，致無法繼續同居者而言；又慣行毆打，即為不堪同居之虐待，足
    以構成離婚之原因，最高法院著有二十三年上字第六七八號、二十年上字第三七
    一號判例可資參照。蓋婚姻係以夫妻之共同生活為目的，夫妻應以誠摯相愛為基
    礎，相互尊重、忍讓與諒解，且應互相協力保持其共同生活之圓滿、安全及幸福
    ，因而夫妻應互相尊重以增進情感之和諧，防止家庭暴力之發生，此為維繫婚姻
    所必要。故夫妻一方之行為，凡有礙於他方配偶之人格尊嚴與人身安全（含肉體
    與精神上之痛苦），致夫妻無法繼續共同生活者，均應認符合民法第一千零五十
    二條第一項第三款規定「受他方不堪同居之虐待」。另司法院大法官會議釋字第
    三七二號解釋亦謂：民法第一千零五十二條第一項第三款所謂「不堪同居之虐待
    」，應就具體事件，衡量夫妻之一方受他方虐待所受傷害之嚴重性，斟酌當事人
    之教育程度、社會地位及其他情事，是否已危及婚姻關係之維繫以為斷，若受他
    方虐待已逾夫妻通常所能忍受之程度而有侵害人格尊嚴與人身安全者，即不得謂
    非受不堪同居之虐待。
四、查本件兩造結婚後，被告曾於(1)八十五年一月二十五日，在兩造新莊市○○街租
    屋處，被告毆打原告成傷；(2)八十七年五月三十日，在新莊市○○○路被告外遇
    之女子住處，被告用保力達瓶打原告成傷；(3)九十一年十一月三十日早上六、七
    時許，在兩造板橋市○○路
    外遇，且疑心病太重，甚至吵架時辱罵原告「討客兄」等情，已如前述，被告既
    於動輒對原告施暴、毆打（其中前述(2)甚至在被告外遇女子住處毆打原告）、辱
    罵（罵原告「討客兄」），顯具慣行性，本院審酌原告所受傷害、暴力之嚴重性
    及其社會地位等一切情事，認被告前揭行為已侵害原告人格尊嚴與人身安全，並
    逾夫妻通常所能忍受之程度，且已危及婚姻關係之維繫，堪認原告主張其所受身
    體及精神上之痛苦，已達不堪同居虐待之程度，應屬可信。從而，原告依民法第
    一千零五十二條第一項第三款之規定訴請離婚，於法有據，應予准許。至原告雖
    併主張依據民法第一千零五十二條第二項訴請離婚云云，然對於原告上開主張之
    離婚事由，被告之行徑既使該原告達於不堪同居虐待而得依法訴請離婚，如前所
    認，而原告復已表明就所主張離婚之事由，只要其中之一有理由，即請求本院加
    以判決准予離婚，是就此部分本院即無庸再加審認，特此敘明。
五、據上論結：本件原告之訴為有理由，並依民事訴訟法第七十八條，判決如主文。
中　　　華　　　民　　　國　　九十三　　年　　　三  　　　月　　　九　　日
                                    臺灣板橋地方法院家事法庭
~B法　　　官　劉大衛
右為正本係照原本作成
如對本判決上訴，須於判決送達後廿日內向本院提出上訴狀。
中　　　華　　　民　　　國　　九十三　　年　　　三  　　　月　　　九　　日
~B法院書記官　李錦輝
